JOSE ALBERTO VAZQUEZ EUGENIO

ANALISTA ADMINISTRATIVO / PASANTE LIC. DESARROLLO DE SOFTWARE

Analista Administrativo altamente calificado con de 16 años de experiencia en la Secretaría de Educación Guerrero en distintos centros de trabajo. Experto en manejo de software de oficina, actividades administrativas y de archivo. Actualmente Estudiante de Desarrollo de Software, busco adquirir experiencia de trabajo con Java, en Desarrollo Backend y en proyectos en general de TI.

EXPERIENCIA PROFESIONAL

SUPERVISION NUM. 012 (SEG) | ANALISTA ADMINISTRATIVO

Dic. 2022 – actualidad | Petaquillas, Gro., México

- Coordinar el equipo de trabajo administrativo en las diferentes actividades.
- Realizar documentos y formatos estadísticos de distintos formatos de archivo.
- Gestión de trámites, control de expedientes y validación de documentos.

PRIM. "PEDRO ASCENCIO ALQUISIRAS" (SEG) | ANALISTA ADMINISTRATIVO Ago. 2013 - Dic. 2022 | Chilpancingo, Gro. México

- Asistencia administrativa en las diferentes actividades del plantel.
- Trabajo a distancia mediante videoconferencias y gestión de la nube.
- Resolución de problemas en línea y soporte técnico asesorando a los profesores.

PRIM. "24 DE FEBRERO" (SEG) | ANALISTA ADMINISTRATIVO

Mar. 2008 - Jul. 2013 | Chilpancingo, Gro., México

- Manejo de software estadístico y gestión de datos.
- Gestión de trámites, manejo y gestión de plataformas en línea.
- Asesoría en resolución de trámites a padres de familia y trabajadores del plantel.
- Manejo de equipo de oficina y soporte técnico.

FORMACION

LIC. DESARROLLO DE SOFTWARE / UMED

Sept. 2019 - actualidad

LICENCIAS Y CERTIFICACIONES

HTML Y CSS: Clases, Posicionamiento y Flexbox / ALURA LATAM

Ago. 2024 | ID de la credencial: cbe7f073-6020-4d58-82f4-7700e94f4e3f

- HTML5
- CSS Flexbox

FORMACION DESARROLLO PERSONAL G7 - ONE / ALURA LATAM

Jul. 2024 | ID de la credencial: 76691edd-679e-4849-986d-63f625a1f0c2

• Habilidades blandas

LOGICA DE PROGRAMACION : Explorar funciones y Listas / ALURA

Jul. 2024 | ID de la credencial: d8bf6ace-ef28-456d-ad02-6e30c8178778

- Desarrollo de Software
- Javascript
- Lógica de Programación

INTRODUCTION TO JAVA / SOLOLEARN

Abr. 2024 | ID de la credencial: CC-FAMGGZJT

Java



CONTACTO

7471681276



betomex2040@gmail.com



In www.linkedin.com/in/josealbertovazquezds

SOFTWARE

- Microsoft Office
- IDE (Editores de Código)
- SaaS (Almacenamiento en la nube)
- Correo Electrónico
- IA (Ingeniería de prompts)
- Javascript, HTML5, CSS

COMPETENCIAS

- ✓ Manejo del estrés
- ✓ Resolución de problemas
- ✓ Trabajo en equipo
- ✓ Adaptación al cambio
- ✓ Proactivo
- √ Técnicas de autodesarrollo

IDIOMAS

Español: Nativo

Inglés: Competencia Básica